【裁判字號】    95,易,2028
【裁判日期】    951207
【裁判案由】    竊盜
【裁判全文】
臺灣板橋地方法院刑事判決              95年度易字第2028號
公  訴  人  臺灣板橋地方法院檢察署檢察官
被      告  甲○○
                    （現另案於臺灣桃園監獄執行中）
上列被告因竊盜案件，經檢察官提起公訴（95年度偵字第19907
號），嗣因被告於本院準備程序中就被訴事實為有罪之陳述，本
院告知被告簡式審判程序之旨，並聽取當事人之意見後，由本院
合議庭裁定改由受命法官獨任依簡式審判程序進行，判決如下：
    主  文
甲○○連續竊盜，累犯，處有期徒刑伍月，如易科罰金，以銀元
佰元折算壹日。
    事  實
一、甲○○前於民國90年間，因恐嚇取財案件，經臺灣桃園地方
    法院於90年4 月13日以89年度訴字第1124號判處有期徒刑1
    年，嗣經甲○○不服提起上訴，經臺灣高等法院於90年8 月
    14日以90年度上訴字第2064號判決上訴駁回確定，於91年12
    月31日縮刑期滿執行完畢（於本案構成累犯）。詎猶不知悔
    改，竟意圖為自己不法所有，並基於概括犯意，連續為下列
    行為：
  (一)先於93年12月5 日上午6 時24分許，在臺北縣三重市○○○
    路15號乙○○所經營之「戲骨網咖店」內，見丙○○所有之
    型號為國際牌GD88、門號0000000000號銀色行動電話1 支（
    價值約新臺幣< 下同>1 萬2,000 元）置放在第45臺電腦桌上
    ，竟趁丙○○未及注意之際，徒手竊取之，得手後將前揭行
    動電話1 支藏放於其右側長褲口袋後離去。
  (二)復於翌（6） 日晚間7 時15分許，在上址「戲骨網咖店」內
    ，徒手將第73、74及75臺電腦之主機側板拆開，竊取該電腦
    主機內之P42.8G中央處理器3 個（價值約2 萬元）及創見DD
    R400記憶體512MB 共6 條（價值約4 萬元），得手後並透過
    跳蚤雜誌將上開竊得物品於不詳時、地，以約1 萬餘元之價
    格變賣予真實姓名年籍不詳之人。
  (三)後於94年11月24日上午7 時42分許，在上址「戲骨網咖店」
    內，先以徒手竊取第81臺電腦之插電式滑鼠墊1 個，再以徒
    手將第80及81臺電腦之主機側板拆開，正欲竊取該電腦主機
    內之零件時，適為上開網咖店內負責清潔工作之陳正忠發覺
    其行跡有異，甲○○因畏罪心虛，旋即逃離現場致未得逞，
    陳正忠復跟隨在後，記下甲○○所駕駛之廠牌為TOYOTA、車
    號KE-8649 號自小客車（車主為甲○○之母劉秀鳳），並報
    警處理，嗣經警循線查獲。
二、案經丙○○及乙○○訴由臺北縣政府警察局三重分局報請臺
    灣板橋地方法院檢察署檢察官偵查起訴。
    理  由
一、查本件被告甲○○所犯並非死刑、無期徒刑、最輕本刑為三
    年以上有徒刑之罪或高等法院管轄第一審案件，而其於準備
    程序進行中，被告先就被訴事實為有罪之陳述，經法官告知
    簡式審判程序之旨，並聽取公訴人及被告之意見後，本院認
    適宜改依簡式審判程序進行，爰依刑事訴訟法第273 條之1
    第1 項、第284 條之1 規定，由本院合議庭以裁定由受命法
    官獨任進行簡式審判程序，合先敘明。
二、上揭事實，業據被告甲○○於本院審理時坦承不諱，核與證
    人即告訴人丙○○、乙○○於警詢及偵查之證述之失竊情節
    相符，復經目擊證人陳正忠於警詢時證述明確，且有上址「
    戲骨網咖店」內之監視器錄影帶之翻拍照片18張及遭竊之電
    腦主機內部照片2 張、法務部戶役政連結作業系統查詢資料
    及車籍作業系統－查詢認可資料各1 紙存卷可稽。是以被告
    自白有上開補強證據可佐，核與事實相符，足堪採信。本案
    事證明確，被告犯行堪以認定，應依法論科。
三、刑法修正後本案法律適用之說明：
    按行為後法律有變更者，適用行為時之法律。但行為後之法
    律有利於行為人者，適用最有利於行為人之法律，刑法第2
    條第1 項定有明文。次按法律變更之比較適用，比較時應就
    罪刑有關之共犯、未遂犯、想像競合犯、牽連犯、連續犯、
    結合犯，以及累犯加重、自首減輕暨其他法定加減（如身分
    加減）與加減例等一切情形，綜其全部罪刑之結果而為比較
    ；且就比較之結果，須為整體之適用，不能割裂分別適用各
    該有利於行為人之法律，此即法律變更之比較適用所應遵守
    之「罪刑綜合比較原則」及「擇用整體性原則」（參照最高
    法院24年上字第4634號判例、同院27年上字第2615號判例，
    及最高法院95年第八次刑事庭會議決議）。被告行為後，刑
    法第33條、第41條、第47條、第56條等規定均業經修正，於
    94年2 月2 日經總統公布，並自95年7 月1 日起施行（以下
    簡稱新刑法，修正前刑法簡稱舊刑法），茲說明本案新舊刑
    法適用情形如下：
    。
  (一)被告行為後，刑法第56條連續犯之規定，業於94年2 月2 日
    修正公布刪除，並於95年7 月1 日施行，則被告之前揭犯行
    ，因行為後新法業已刪除連續犯之規定，此刪除雖非屬犯罪
    構成要件之變更，但顯已影響行為人刑罰之法律效果，自屬
    法律有變更，而依新刑法既已刪除連續犯之規定，則所犯上
    述數行為依數罪併罰之規定分論併罰，則依刑法第2 條第1
    項規定之「從舊從輕」原則，比較新、舊法結果，適用被告
    之行為時法律即舊刑法論以連續犯，以一罪論，較有利於被
    告。
  (二)關於罰金刑，刑法分則編各罪所定罰金刑之貨幣單位原為銀
    元，舊刑法第33條第5 款規定：「罰金：1 元（銀元）以上
    。」，而依罰金罰鍰提高標準條例規定，就72年6 月26日前
    修正之刑法部分條文罰金數額提高2 至10倍，其後修正者則
    不提高倍數，並依現行法規所定貨幣單位折算新臺幣條例規
    定，以銀元1 元折算新臺幣3 元。而新刑法第33條第5 款規
    定：「罰金：新臺幣1000元以上，以百元計算之。」，新刑
    法第33條第5 款所定罰金貨幣單位經修正為新臺幣後，刑法
    分則各罪所定罰金刑之貨幣單位亦應配合修正為新臺幣，為
    使刑法分則編各罪所定罰金之最高數額與刑法修正前趨於一
    致，乃增訂刑法施行法第1 條之1 ：「中華民國94年1 月7
    日刑法修正施行後，刑法分則編所定罰金之貨幣單位為新臺
    幣。94年1 月7 日刑法修正時，刑法分則編未修正之條文定
    有罰金者，自94年1 月7 日刑法修正施行後，就其所定數額
    提高為30倍。但72年6 月26日至94年1 月7 日新增或修正之
    條文，就其所定數額提高為3 倍。」。從而，刑法分則編各
    罪所定罰金刑之最高數額，於上開規定修正後並無不同，惟
    新刑法第33條第5 款所定罰金刑最低數額，較之修正前提高
    ，自以舊刑法第33條第5 款規定有利於被告。
  (三)舊刑法第41條第1 項前段規定：「犯最重本刑為五年以下有
    期徒刑以下之刑之罪，而受六個月以下有期徒刑或拘役之宣
    告，因身體、教育、職業、家庭之關係或其他正當事由，執
    行顯有困難者，得以一元以上三元以下折算一日，易科罰金
    。」，而被告行為時之易科罰金折算標準，依95年7 月1日
    修正條文施行前罰金罰鍰提高標準條例第2 條前段之規定（
    該條業經總統於95年5 月17日公布刪除，並自95年7 月1日
    失效），就其原定數額提高為100 倍折算1 日，則被告行為
    時之易科罰金折算標準，應以銀元100 元至300 元折算1日
    ，經折算為新臺幣後，係以新臺幣300 元至900 元折算為1
    日；惟新刑法第41條第1 項前段則規定：「犯最重本刑為五
    年以下有期徒刑以下之刑之罪，而受六個月以下有期徒刑或
    拘役之宣告者，得以新臺幣一千元、二千元或三千元折算一
    日，易科罰金。」，則比較修正前後之易科罰金折算標準，
    應以舊刑法第41條第1 項前段規定較有利於被告。
  (四)新刑法第47條第1 項規定「受『徒刑』之執行完畢，或一部
    之執行而赦免後，五年以內『故意』再犯有期徒刑以上之罪
    者，為累犯，加重本刑至二分之一。」，與舊刑法第47條規
    定「受有期徒刑之執行完畢，或受無期徒刑或有期徒刑一部
    之執行而赦免後，五年以內再犯有期徒刑以上之罪者，為累
    犯，加重本刑至二分之一。」不同，而本案被告再犯本罪既
    係出於故意，無論依修正前後刑法第47條之規定均構成累犯
    。
  (五)經綜合前述各項罪刑法律變更，整體為「從舊從輕」之比較
    結果，應一體適用被告行為時即舊刑法之規定，較有利於被
    告，合先敘明。
四、核被告所為，係犯刑法第320 條第1 項竊盜既遂罪及同法第
    320 條第3 項、第1 項之竊盜未遂罪。被告上開2 次竊盜既
    遂犯行及1 次竊盜未遂犯行，時間緊接，犯罪基本構成要件
    相同，顯係基於概括犯意而反覆為之，依舊刑法第56條規定
    ，為連續犯，以一竊盜既遂罪論，應依法加重其刑。又查，
    被告於90年間，因恐嚇案件，經臺灣桃園地方法院於90年4
    月13日以89年度訴字第1124號判處有期徒刑1 年，嗣經被告
    不服提起上訴，經臺灣高等法院於90年8 月14日以90年度上
    訴字第2064號判決上訴駁回確定，於92年12月31日縮刑期滿
    執行完畢，有臺灣高等法院被告前案紀錄表在卷可稽附卷可
    稽，被告於五年內再犯有期徒刑以上之本罪，為累犯，應依
    舊刑法第47條規定加重其刑，並依法遞加重之。爰審酌被告
    有上述前科，素行非佳、其犯罪動機、目的、手段、對被害
    人所生財產上之損害、犯罪後坦承犯行態度等一切情狀，量
    處如主文所示之刑，並依舊刑法第41條第1 項前段規定，諭
    知易科罰金之折算標準，以資懲儆。
據上論斷，應依刑事訴訟法第273 條之1 第1 項、第299 條第1
項前段，刑法第2 條第1 項前段、修正前刑法第56條、刑法第32
0 條第1 項、修正前刑法第47條，罰金罰鍰提高標準條例第1 條
前段、修正前罰金罰鍰提高標準條例第2 條，判決如主文。
本案經檢察官鄧媛到庭執行職務。
中    華    民    國    95    年    12    月    7     日
                  刑事第十二庭法  官  林淑婷
以上判決正本證明與原本無異。
如不服本判決，應於送達後十日內，向本院提出上訴狀。
                              書記官  廖貞音
中    華    民    國    95    年    12    月    7     日
附錄本案論罪科刑法條全文：
刑法第320條
意圖為自己或第三人不法之所有，而竊取他人之動產者，為竊盜
罪，處五年以下有期徒刑、拘役或五百元以下罰金。
意圖為自己或第三人不法之利益，而竊佔他人之不動產者，依前
項之規定處斷。
前二項之未遂犯罰之。


司法院資訊處製作；財團法人民間司法改革基金會備份。
